【裁判字號】    96,簡上,185
【裁判日期】    970122
【裁判案由】    傷害
【裁判全文】
臺灣新竹地方法院刑事判決             96年度簡上字第185號
上  訴  人  臺灣新竹地方法院檢察署檢察官
被      告  戊○○
            甲○○
            丙○○
上列上訴人因被告等傷害案件，不服本院新竹簡易庭96年度竹簡
字第1014號中華民國96年8 月13日第一審判決（起訴案號：臺灣
新竹地方法院檢察署95年度偵字第5590號），提起上訴，本院管
轄之第二審合議庭判決如下：
    主    文
上訴駁回。
    犯罪事實
一、戊○○於民國94年4月間將其所有之車牌號碼6687-KP號自用
    小客車交由丁○○及乙○○承修，戊○○、乙○○因維修費
    用發生糾紛，戊○○為取回其所有之前開自用小客車，即撥
    打電話予乙○○相約於95年4月1日下午4時許，在新竹縣湖
    口交流道附近見面，並夥同友人甲○○、丙○○一同前往，
    待乙○○於同日下午5時許抵達後，戊○○、甲○○、丙○○竟共同基於傷害人之身體之犯意聯絡，於同日下午5時30
    分許，在上開地點，由戊○○持棍棒，甲○○、丙○○則徒
    手共同毆打乙○○，致乙○○受有前胸壁皮下瘀血約4×1公
    分及擦傷1×1公分、左肩後側皮下瘀血約5×5公分、右膝皮
    下瘀血約1×1公分、背部多處小擦傷、右眉外上方瘀腫約3
    ×1公分、左側第8肋骨骨折等之傷害。
二、案經乙○○訴由臺北縣政府警察局新莊分局報告臺灣桃園地
    方法院檢察署呈請臺灣高等法院檢察署檢察長核轉臺灣新竹
    地方法院檢察署檢察官偵查後聲請以簡易判決處刑。
    理    由
壹、程序部分：
    按傳聞法則之重要理論依據，在於傳聞證據未經當事人之反
    對詰問予以核實，乃予排斥，惟若當事人已放棄對原供述人
    之反對詰問權，於法院審判時表明同意該等傳聞證據可作為
    證據，基於證據資料愈豐富，愈有助於真實發現之理念，並
    貫徹刑事訴訟法修法加重當事人進行主義之精神，確認當事
    人對於證據能力有處分權之制度，傳聞證據經當事人同意作
    為證據，法院認為適當者，亦得為證據。另當事人對於傳聞
    證據表示「沒有意見」，而未於言詞辯論終結前聲明異議（
    Without Objection ），應視為已有將該等傳聞證據採為證
    據之同意，此刑事訴訟法第159條之5定有明文。本案被告戊○○、甲○○、丙○○於本院審理程序中已表示對本院所提
    示調查之卷內人證物證之證據能力沒有意見，迄本院辯論終
    結前，被告戊○○、甲○○、丙○○3 人亦未爭執本案證據
    之證據能力，依刑事訴訟法第159條之5 第2項之規定，應視
    為被告戊○○、甲○○、丙○○3人已同意本案相關之傳聞
    證據均可作為證據，本院斟酌本案卷內之證據並非非法取得
    ，亦無證明力明顯過低之情形，且經本院於審判期日依法進
    行證據之調查、辯論，被告戊○○、甲○○、丙○○3 人於
    訴訟上之程序權，已受保障，前開各該證據，均得採為證據
    ，先予敘明。
貳、實體部分：
一、訊據被告戊○○、甲○○、丙○○就上揭犯罪事實，於原審
    準備程序及本院準備程序、審理程序中均自白不諱（見本院
    96年度易字第357 號刑事卷宗第26頁，本院96年度簡上字第
    185 號刑事卷第34頁、42頁背面），另據告訴人乙○○於警
    詢指訴甚詳（見95年度偵字第12852 偵查卷第34、35頁），
    復有告訴人乙○○95年4月2日臺北市立聯合醫院甲種診斷書
    1紙附卷可參（見臺灣桃園地方法院檢察署95年核退字第118
    1號偵查卷第7頁），是被告戊○○、甲○○、丙○○前開之
    自白應與事實相符。本件事證明確，被告戊○○、甲○○、
    丙○○共同傷害人之身體之犯行洵堪認定，應依法予以論科
    。
二、論罪科刑：被告戊○○、甲○○、丙○○3人所為，均係犯
    刑法第277條第1項之普通傷害罪。被告戊○○、甲○○、丙○○3 人就上開犯行，有犯意聯絡及行為分擔，為共同正犯
    。被告戊○○、甲○○、丙○○3 人所犯傷害罪之犯罪時間
    均在96年4 月24日以前，且非中華民國九十六年罪犯減刑條
    例第3條第1項所定不予減刑之罪，合於96年7 月16日施行之
    中華民國九十六年罪犯減刑條例規定之減刑條件，則依該條
    例第2條第1項第3款、第7條之減刑規定，依法均應減輕其刑
    。爰審酌被告戊○○、甲○○、丙○○3 人無前科紀錄，有
    臺灣高等法院被告前案紀錄表3份在卷可佐，足徵其等素行
    良好，惟竟以暴力解決爭端，造成告訴人乙○○如事實欄所
    示之傷害，幸於犯後坦承犯行，表示願與告訴人乙○○和解
    ，雖因告訴人乙○○屢傳未到，且無法聯絡而未果，然仍徵
    被告戊○○、甲○○、丙○○3人勇於面對之悔悟之心，犯
    後態度頗佳等一切情狀，認原審依刑法第2條第1項前段、第
    277條第1項，修正前刑法第28條、第41條第1項前段、罰金
    罰鍰提高標準條例第1條前段，修正前罰金罰鍰提高標準條
    例第2條，分別量處如主文所示之刑，及依中華民國九十六
    年罪犯減刑條例第2條第1項第3款、第7條，分別減刑如主文
    所示之刑，併諭知易科罰金之折算標準，核無不合，量刑亦
    屬妥適。
三、檢察官上訴意旨略以：被告戊○○、甲○○、丙○○3 人所
    犯之共同傷害犯行，雖據渠等坦承不諱，惟被告戊○○、甲○○、丙○○3 人因細故即持棍棒或徒手毆打告訴人乙○○
    成傷，犯罪手段激烈，而本案無法達成民事和解，可歸責於
    告訴人乙○○經臺灣新竹地方法院檢察署檢察官傳喚、拘提
    及本院原審法院傳喚多次未到，然原審判決僅分別處被告戊○○、甲○○、丙○○3 人拘役50日，量刑應屬過經等語。
    經查：刑罰之量定，固屬法院自由裁量之職權行使，但仍應
    審酌刑法第57條所列各款事由及一切情狀，為酌量輕重之標
    準，並非漫無限制。在同一犯罪事實與情節，如別無其他加
    重或減輕之原因，下級審法院量定之刑，亦無過重或失輕之
    不當情形，則上級審法院對下級審法院之職權行使，原則上
    應予尊重。本件原審判決分別針對被告戊○○、甲○○、丙○○所犯共同傷害人之身體罪，各處拘役50日，如易科罰金
    ，均以銀元300元即新臺幣900元折算1日，減為拘役25日，
    如易科罰金，均以銀元300元即新臺幣900元折算1日等情並
    無失當之處，上訴人希望從重量刑為由提起上訴，尚無理由
    ，應予駁回。
四、據上論斷，應依刑事訴訟法第455條之1第1 項、第3 項、第
    368條，判決如主文。
本案經檢察官陳麗芬到庭執行職務
中    華    民    國    97    年    1     月    22    日
                    臺灣新竹地方法院第四法庭
                            審判長法  官 林秋宜
                                  法  官 馮俊郎
                                  法  官 劉兆菊
上正本證明與原本無異。
本案不得上訴。
中    華    民    國    97   年     1     月    22    日
                                  書記官 蕭汝芳


司法院資訊處製作；財團法人民間司法改革基金會備份。
